臺灣高等法院臺中分院刑事判決　　　　　　　　　九十三年度上易字第一三八三號
　　上　訴　人　臺灣臺中地方法院檢察署檢察官
　　上　訴　人
　　即　被　告　甲○○
右列上訴人等因被告傷害案件，不服臺灣臺中地方法院中華民國九十三年八月十日第
一審判決（民國九十三年度易字第八六九號；起訴案號：臺灣臺中地方法院檢察署九
十二年度偵字第二四六八二號），提起上訴，本院判決如左：
    主  文
上訴駁回。
    事  實
一、甲○○於民國九十二年十月四日上午十一時許，駕駛車牌號碼五Ｊ－二一八二號
    自小客車載其妻林鈺淇，沿臺中市○○路右轉建國路內側車道行駛，因未保持安
    全距離，剎車不及，自後追撞乙○○所駕駛之車牌號碼ＮＱ－三二二一號自小客
    車，二人均下車查看車況，乙○○並打電話報警處理。嗣甲○○未待警員到場處
    理急欲駕車離去，見乙○○側身在其車前察看本身車輛受損情形時，本應注意側
    身其車前之乙○○，以避免撞及乙○○，竟疏未注意，即貿然駕車右彎離去，導
    致其駕駛之五Ｊ－二一八二號自小客車左前側，不慎擦撞乙○○雙腿，使乙○○
    受有左、右小腿瘀青血腫及左、右大腿紅色傷痕之傷害。
二、案經乙○○訴由臺中市警察局第一分局報請臺灣臺中地方法院檢察署檢察官偵查
    起訴。
    理  由
一、訊據被告甲○○於原審審理時固坦承於前開時地，駕駛車牌號碼五Ｊ－二一八二
    號自小客車，因未保持安全距離，自後追撞告訴人乙○○駕駛之ＮＱ－三二二一
    號自小客車之事實，惟矢口否認有何過失傷害犯行，辯稱：因伊妻要趕上班，所
    以先開車離去，離去時告訴人係拍打伊車之後行李箱，並非引擎蓋，伊沒有撞到
    告訴人云云。惟查：被告於駕車離去時確有撞及告訴人，使告訴人受有左、右小
    腿瘀青血腫及左、右大腿紅色傷痕之傷害等情，業據告訴人於警詢、偵查及法院
    審理時指述綦詳，復有行政院衛生署臺中醫院所出具顯示告訴人受傷情形之驗傷
    診斷書影本附卷可稽。證人即行政院衛生署臺中醫院醫師唐于雄於偵查中已證稱
    告訴人所受傷害，看起來是一、二週之傷害，為外力造成等語，則被告遲至九十
    二年十月十七日，始前往行政院衛生署臺中醫院驗傷取得驗傷診斷書，所供警員
    說找到被告再講，並說和解就好，所以沒有馬上驗傷一節，即無違常情。參以證
    人即被告之妻林鈺淇於偵查中證稱：當時被告載其要去上班，因剎車不及追撞前
    車，前車因此又撞到前車，第一輛車之人下車又離去，第二輛車之人（即告訴人
    ）下車打電話，被告亦有下車查看，因告訴人態度很不好，被告即先載伊上班，
    被告倒車又往前開時，告訴人有拍打被告之自小客車引擎蓋等語，及目擊證人呂
    玉枝於偵查中證稱：其當時站在人行道，見三輛車追撞，第一輛車之人下車又離
    去，第三輛車之人（即被告）有下車查看，後亦開走，第二輛車之人面對自己車
    ，背對第三輛車，（第三輛車開走時）第二輛車之人後退坐著等情，益徵告訴人
    之指訴非虛。次查被告於前開時地駕駛自小客車，因未保持安全距離，自後追撞
    告訴人所駕駛之自小客車，而未待警員到場處理急欲駕車離去時，見告訴人側身
    在其車前察看本身車輛受損情形時，自應注意側身其車前之告訴人，以避免撞及
    告訴人，竟疏未注意，即貿然駕車右彎離去，導致其駕駛之自小客車左前側擦撞
    告訴人雙腿，使告訴人受有左、右小腿瘀青血腫及左、右大腿紅色傷痕之傷害，
顯有過失，被告所辯無非飾卸之詞，不足採信，其犯行已堪認定。
二、核被告所為，係犯刑法第二百八十四條第一項前段之過失傷害罪。本件告訴人遭
    被告駕駛之自小客車撞及，僅受有左、右小腿瘀青血腫及左、右大腿紅色傷痕之
    傷害，已如前述，告訴人復指稱當時其係側身站在其本身自小客車正後方，被告
    自小客車欲從其右邊出去，被告駕駛座側之前保險桿及輪弧撞及其，其當時沒有
    外傷，只有紅腫沒有破皮等語，顯見告訴人受傷程度尚屬輕微。被告既因駕車肇
    事，未待警員到場處理急欲駕車離去，而撞及告訴人，衡情應無傷害告訴人之故
    意，否則以被告駕車離去之速度及該車結構之堅固，告訴人應不會僅受前述輕微
    之傷害，檢察官認被告係犯刑法第二百七十七條第一項之傷害罪，自有未洽，惟
    因起訴之基本事實仍屬同一，爰將起訴法條予以變更。
三、原審以被告罪證明確，因之適用刑法第二百八十四條第一項前段規定，並審酌被
    告並無前科（見卷附臺灣高等法院被告全國前案紀錄表），事發後迄未與告訴人
    和解，賠償告訴人損害，及其過失程度、本件發生原因、告訴人所受傷害等一切
    情狀，量處拘役三十日，並依刑法第四十一條第一項前段規定，諭知易科罰金之
    折算標準（即如易科罰金，以三百元折算一日）。核其認事用法並無違誤，量刑
    亦堪稱妥適，均為適法。檢察官依告訴人聲請提起上訴，仍執詞認被告係故意撞
    傷告訴人，並非過失傷害，且原審量刑過輕等語，暨被告提起上訴，於其上訴狀
    中猶認其未撞傷告訴人等語，皆無可採，其等上訴非有理由，均應駁回。
四、被告經合法傳喚無正當理由未到庭，爰不待其陳述逕行判決之。
據上論斷，應依刑事訴訟法第三百七十一條、第三百六十八條，判決如主文。
本案經檢察官丙○○到庭執行職務。
中      華      民      國    九十四    年      三      月    三十一    日
                                   臺灣高等法院臺中分院刑事第七庭
                                         審判長法  官　林  榮　龍
                                               法　官  林  宜  民
                                               法　官  許　秀　芬
右正本證明與原本無異。
本件不得上訴。
                                               書記官　金  珍  華
中     華     民     國     九十四     年      三      月    三十一     日
附錄論罪科刑法條：
刑法第二百八十四條第一項前段：
因過失傷害人者，處六月以下有期徒刑、拘役或五百元以下罰金。
                                                              　　　　　Ｆ
